【裁判字號】    98,審易,1253
【裁判日期】    980630
【裁判案由】    竊盜
【裁判全文】
臺灣高雄地方法院刑事判決            98年度審易字第1253號
公  訴  人  臺灣高雄地方法院檢察署檢察官
被      告  乙○○
            丁○○
上列被告因竊盜案件，經檢察官提起公訴（98年度偵字第11209
號），被告於準備程序中就被訴事實為有罪之陳述，經本院告知
簡式審判程序之旨，並聽取被告與公訴人之意見後，本院合議庭
裁定由受命法官獨任進行簡式審判程序，判決如下：
    主  文
乙○○、丁○○共同犯攜帶兇器竊盜未遂罪，累犯，各處有期徒
刑捌月，扣案之大力剪伍支、鉗子肆支、菜刀捌把、美工刀柒把
、螺絲起子肆支、拖繩肆條、鐵管環扣參支、環鎖參支、紮線帶
壹包、銼刀壹支、磨石貳個、膠帶貳個、手套壹包、警車巡邏時
段調查紀錄表壹本、電纜線剝皮刀壹支、手電筒貳支、紮線帶壹
條、電纜線頭伍條均沒收。
    事實及理由
一、犯罪事實：
    乙○○前因毒品案件（2 件），經本院分別以93年度訴字第
    217 號、94年度訴字第822 號各判處有期徒刑8 月確定，經
    接續執行，於民國95年1 月27日假釋出監並付保護管束，於
    95年4 月24日保護管束期滿未經撤銷，視為執行完畢。丁○
    ○曾於94年間施用毒品，經本院以94年度訴字第3033號判處
    有期徒刑10月、6 月確定，另因犯詐欺罪，經本院以95年度
    簡字第2887號判處有期徒刑5 月確定，上開各罪經減刑、定
    應執行刑為有期徒刑1 年6 月確定；復因毒品、竊盜案件，
    經本院分別以95年度訴字第815 號、95年度簡上字第9 號判
    處有期徒刑1 年2 月、10月確定，該部分經裁定減刑、定應
    執行刑為有期徒刑10月確定，與上開應執行刑有期徒刑1 年
    6 月接續執行，於97年1 月15日假釋出監，97 年3月27日假
    釋期滿未經撤銷執行完畢。詎2 人均不知悔改，竟意圖為自
    己不法所有，而基於竊盜之犯意聯絡，於98年4 月6 日凌晨
    1 時許，由丁○○駕駛車牌號碼7089-NU 號自用小客車搭載
    乙○○及不知情之郭于禎，攜帶丁○○所有客觀上足供為兇
    器使用之大力剪、鉗子、菜刀、美工刀、螺絲起子、銼刀、
    剝皮刀等物，及丁○○抄得之警車巡邏時段調查記錄表1 本
    ，一同前往高雄縣田寮鄉國道3 號377 公里570 公尺至374
    公里415 公尺（田寮段）北向外側護欄處，乙○○下車後見
    該處外側路肩之霧燈控制箱內之電纜線（規格：38mm2*3c60
    0v-PEX）已遭人剪斷，丁○○與乙○○即著手將該遭剪斷之
    電纜線頭端繞成小圓圈再鎖上鐵製鎖環，準備勾在上開自小
    客車之車輛底盤處，再由丁○○駕車藉助車子馬力將電纜線
    拉出，惟於98年4 月6 日凌晨3 時30分許，丁○○與乙○○
    尚未將該剪斷之電纜線拉出放回車上時，適有國道警察巡邏
    經過國道3 號高速公路北向377 公里550 公尺外側路肩處，
    而為警逮捕，並經警在上開車內扣得大力剪5 支、鉗子4 支
    、菜刀8 把、美工刀7 把、螺絲起子4 支、拖繩4 條、鐵管
    環扣3 支、環鎖3 支、紮線帶1 包、銼刀1 支、磨石2 個、
    膠帶2 個、手套1 包、警車巡邏時段調查紀錄表1 本、電纜
    線剝皮刀1 支、手電筒2 支、紮線帶1 條、電纜線頭5 條等
    物。
二、證據：
  1.被告乙○○、丁○○之自白。
  2.高速公路局南區工程處職員即證人丙○○於警詢中之證述、
    贓物認領保管單1 張。
  3.車牌號碼7089-NU 號自小客車原使用人即證人黃惠國於偵查
    中之證述。
  4.查獲員警即證人宋清吉、林錦生等2 人於偵查中之證述。
  5.扣案之大力剪5 支、鉗子4 支、菜刀8 把、美工刀7 把、螺
    絲起子4 支、拖繩4 條、鐵管環扣3 支、環鎖3 支、紮線帶
    1 包、銼刀1 支、磨石2 個、膠帶2 個、手套1 包、警車巡
    邏時段調查紀錄表1 本、電纜線剝皮刀1 支、手電筒2 支、
    紮線帶1 條、電纜線頭5 條。
  6.查獲照片14張。
三、論罪：按刑法第321 條第1 項第3 款之攜帶兇器竊盜罪，係
    以行為人攜帶兇器竊盜為其加重條件，此所謂兇器，其種類
    並無限制，凡客觀上足對人之生命、身體、安全構成威脅，
    具有危險性之兇器均屬之，且祇須行竊時攜帶此種具有危險
    性之兇器為已足，並不以攜帶之初有行兇之意圖為必要（最
    高法院79年台上字第5253號判例意旨參照）。查被告2 人為
    本件竊盜犯行時所攜帶之大力剪、鉗子、菜刀、美工刀、螺
    絲起子、銼刀、剝皮刀等物，均係金屬材質，質地堅硬，是
    上開工具對人之生命、身體均具有相當程度之危險性，足供
    兇器使用，應屬兇器無訛。是核被告2 人所為，係犯刑法第
    321 條第2 項、第1 項第3 款之攜帶兇器竊盜未遂罪。被告
    2 人就上開犯行，有犯意聯絡及行為分擔，應論以共同正犯
    。被告著手實行竊盜犯罪行為而不遂，為未遂犯，應依刑法
    第25條第2 項規定，按既遂犯之刑減輕之。又被告分別有如
    起訴書犯罪事實欄所載之犯罪科刑及執行紀錄，均有臺灣高
    等法院被告前案紀錄表在卷可按，其於刑之執行完畢後，5
    年內再故意犯本件有期徒刑以上之數罪，皆為累犯，應加重
    其刑。被告所為犯行有上開加重及減輕事由，爰依刑法第71
    條第1 項規定，先加後減之。
四、科刑：
  1.爰審酌被告2 人均值青年，有謀生能力，竟不思以正途取財
    ，著手竊取高速公路霧燈控制箱內之電纜線，其竊盜犯行間
    接影響高速公路來往車輛之安全，洵不足取，本件幸為巡邏
    員警及時發現，始阻止被告竊盜之行為，被告2 人前均曾受
    有期徒刑之執行而後假釋出監，仍不知珍惜自新機會，又為
    本件犯行，及被告著手竊盜之財物均交由被害人領回，另考
    量被告坦承犯行等一切情狀，量處如主文所示之刑。
  2.扣案之大力剪5 支、鉗子4 支、菜刀8 把、美工刀7 把、螺
    絲起子4 支、拖繩4 條、鐵管環扣3 支、環鎖3 支、紮線帶
    1 包、銼刀1 支、磨石2 個、膠帶2 個、手套1 包、警車巡
    邏時段調查紀錄表1 本、電纜線剝皮刀1 支、手電筒2 支、
    紮線帶1 條、電纜線頭5 條，均為被告丁○○所有之物，該
    大力剪、鉗子、菜刀、美工刀、螺絲起子、銼刀、剝皮刀為
    被告著手竊盜犯行時所攜帶之兇器，其餘物品為被告預備供
    竊盜所用之物，此經被告丁○○自承在卷（本院卷第50頁）
    ，是應依刑法第38條第1 項第2 款沒收之。又共同正犯因相
    互間利用他人之行為，以遂行其犯意之實現，本於責任共同
    原則，有關沒收部分，對於共犯間供犯罪所用之物，自均應
    為沒收之諭知，故併對被告乙○○為上開物品沒收之諭知，
    附此敘明。
據上論斷，應依刑事訴訟法第273 條之1 第1 項、第284 條之1
、第299 條第1 項前段，刑法第28條、第321 條第2 項、第1 項
第3 款、第25條、第47條第1 項、第38條第1項第2款，判決如主
文。
本案經檢察官甲○○到庭執行職務。
中    華    民    國    98    年    6     月    30    日
                  刑事第十庭    法  官  蔡書瑜
以上正本證明與原本無異。
如不服本判決應於收受送達後10日內向本院提出上訴書狀，並應
敘述具體理由；如未敘述上訴理由者，應於上訴期間屆滿後20日
內向本院補提理由書（均須按他造當事人之人數附繕本）「切勿
逕送上級法院」。
中    華    民    國    98    年    6     月    30    日
                                書記官  楊明月
附錄：論罪法條
中華民國刑法第321條
犯竊盜罪而有左列情形之一者，處 6 月以上、 5 年以下有期徒
刑：
一、於夜間侵入住宅或有人居住之建築物、船艦或隱匿其內而犯
之者。
二、毀越門扇、牆垣或其他安全設備而犯之者。
三、攜帶兇器而犯之者。
四、結夥三人以上而犯之者。
五、乘火災、水災或其他災害之際而犯之者。
六、在車站或埠頭而犯之者。
前項之未遂犯罰之。


司法院資訊處製作；財團法人民間司法改革基金會備份。
